---
title: "R_1"
output: pdf_document
---

# 변수 선언과 이름 사용 
```{r}
# 변수 이름 <- 값 
# 변수 이름 = 값 

x <- 100
y <- 200 
x + y
```
# insert R code chunck shortcunt: ctrl + alt + i
# ctrl + enter: 해당 커서가 위치하는 r 문장을 실행 

# 변수의 value 변경 
```{r}
x <- 11 # x =100 is automatically changed to x = 11 
y = 22 # y has also been changed to y = 22 

# check the values from environment 
```

# 변수 타입과 배열 seq(), c()
```{r}
# r에서는 변수의 타입을 명시하지 않습니다 
name <- '오쌤' 
name <- 100 

# R의 변수는 여러개의 값을 하나의 변수에 저장할 수 있음 
num_array <- 1:10 # num_array변수에 1~10 저장 
# 1:10 = from 1 to 10 

num_array #배열의 원소 전체를 출력 
num_array[9] #배열에서 인덱스 9번 원소 출력 
num_array[7]
```
```{r}
# R에서 여러개의 값을 하나의 변수에 저장하는 방법 
# 1. start:end 
# start~end 까지 1씩 증가하는 숫자들의 배열 (증가하는 숫자 조절 x, 1씩 증가)
# 2. seq(start, end, by)
# by: 증분 (기본값 = 1)

num_array <- seq(1, 10, 2)
num_array

num_array <- seq(10, 1, -1)
num_array

# 3. c함수 (combine) 사용하기 
# 안에 몇 개를 사용해도 상관없다  
num_array <- c(1,10,100,1234)
num_array

# el umtimo num_array esta guardado en enviroment como:  num[1:4]
# num[1:4] = data_type[index from:to] data... 

# we can only use 'number' dtype in #1(start:end)&#2(seq) 
# however, we can use different dtypes like varchar2 in method 3(c) 

names <- c("강다혜", "김수인", "김영광")
names 
names[2]
```

```{r}
# 배열의 인덱스 
# R에서 배열의 인덱스는 1부터 시작, 연속적인 양의 정수 
number_array <- c(1:10)
number_array
number_array[1]
number_array[1:5] #연산를 배열의 인덱스 자리에서 사용할 수 있음 

# R이 갖는 독특한 특징/ 인덱스란 보통 배열에서 1개의 원소를 불러내는 것 
# R은 start:end 모두 포함해서 리턴해주고, 배열이 1로 시작한다 

number_array[5:7]
# In data analysis, ':' operator is often used to choose random samples 
# from a population or a dataset 

# C 함수도 인덱스로 사용 가능
number_array[c(1,5,7,10)]
# c() 함수를 인덱스에 사용할 수도 있음 
# c()함수 안에 숫자 x개로 이루어진 배열을 만들어 준다 
# 거기서 index에 맞는 숫자를 뽑아오는 것 

# seq()도 인덱스에 사용할 수 있음 
number_array[seq(1,10,2)]

```
```{r}
# 숫자들의 연산 
x <- 1 
y <- 1.5 

# Artithmetic equations can be solved easily 
x + y
x - y
x * y 
x/y
```

```{r}
num_array <- c(10, 20, 30, 40, 50)
num_array 
num_array + 1 # 배열의 모든 수에 1씩 더해줌 

# In SQL: 
# for in 1..5 loop 
#  arr(i) := arr(i) + 1 
# end loop;

# 연산하기 쉽다 
num_array * 10 # 스칼라와 백터가 연산이 되면, 백터의 모든 값에 스칼라의 값이 적용된다  
num_array/10
num_array * 20

# num_array = vecotr, 10 = scalar 
```

# Scalar and Vector
# Scalar: 1개의 값을 저장하는 변수 
# Vector: 2개 이상의 값을 저장하는 변수 
```{r}
# 스칼라와 백터가 연산이 되면, 백터의 모든 값에 스칼라의 값이 적용된다 
# 백터와 스칼라를 산칙연산 (=, -, *, /) 하면, 백터의 모든 원소에 하나씩 스칼라 값을 산칙연산하게 됨 
num_array + 1 # vector + scalar 
num_array * 10 #vector * scalar 

num_array + 1

# num_array > is a vector with multiples of 10 (10, 20, 30, 40..)
# 1 > the scalar value 
# result: 11, 21, 31 ... > all the vector values had been added by the scalar value(1)

# vector * vector 

numbers1 <- c(11, 22, 33)
numbers2 <- c(10,20,30)
# the values on the same index will be added > 11 + 10/ 22 + 20... 

# when number of index is different 
numbers3 <- c(10,20)
numbers4 <- c(1,2,3)
a <- numbers3 + numbers4 
# It's possible but returns a warning message like: 
# longer object length is not a multiple of shorter object length[1] 11 22 13
a # [1] 11 22 13 
# vector and vector arithmetic equations are calculated by the same index on its vector 
```

# 문자 변수 
```{r}
str4 <- c("a", "b", "c")
str4
str4[3]
# 문자로된 변수는 덧셈, 뺄셈 불가(그런 개념이 없다)

#문자열 1개를 저장하는 변수 
name <- ("홍길동")
name 

# 문자열 여러개를 저장하는 변수 
names <- c("aaa", "bbb", "ccc")
names[1:2]
names
names[2]

# 문자열은 연산 (+ - / *)이 되지 않는다 
names + 1 
name * 2
#Error in ~~~  : non-numeric argument to binary operator
```

# 함수: 값(arguement)을(를) 파라미터(parameter) 전달하면, 
# 연산 또는 기능을 수행한 후 결과를 되돌려 주는 (return)
# SW 코드 (Software)
# argument is saved in parameter (often used interchangeably)

```{r}
scores <- c(99, 100, 87, 50.95)
average <- mean(scores) # vector의 평균 
average

# mean: function, argument: scores, average: parameter 
mean(scores)
max(scores)
min(scores)
var(scores)
sd(scores)
```

# R함수의 필수/옵션 파라미터 
# 예) seq()- help 페이지를 이용하여 필수/옵션 파라미터 검색 

# Default S3 method:
# seq(from = 1, to = 1, by = ((to - from)/(length.out - 1)),
#    length.out = NULL, along.with = NULL, ...)

# 필수 파라미터: 함수를 호출 할 때 반드시 값을 줘야하는 파라미터 / defuault 없음
# 옵션 파라미터: 반드시 주지 않아도 되는 파라미터/ default 있음: 옵션 파라미터 

### page 읽는 방법 연습하고 숙지할 것! 
##### 오쌤: 파라미터의 기본값이 지정되지 않아서,함수를 호출할 때 반드시 값을 전달해야만 하는 파라미터 
##### 오쌤: 파라미터의 기본값이 지정되어 있어서,함수를 호출할 때 값을 전달해도 되고, 생략해도 되는 파라미터 

```{r}
seq1 <- seq()
seq1

# seq(from = 1, to = 1, by =1)
# seq() 함수는 모든 파라미터가 기본값을 가지고 있음 (옵션 파라미터) 
# 함수를 호출할 때 파라미터 이름을 명시하지 않으면,함수 정의의 파라미터 순서대로 값들이 전달됨 (from-to-by)
# from = 1, by = 1 이니까, 배열(?)에 1 밖에 없음 

seq2 <- seq(1, 10, 3)
seq2 

# r에서는 함수를 호출할 때 파라미터 이름을 명시하면, 함수 정의의 파라미터 순서와 상관없이 호출할 수 있다 
# 파라미터 이름은 문서에 나와있는대로 해야함 
seq3 <- seq(by = 3, from =1, to = 10) #original: to, from, by
seq3

# seq2와 seq3은 같은 값을 갖는다 

```

# package: 함수들과 (테스트)데이터들을 묶어서 배포하는 꾸러미 
# 패키지 설치: install.packages('name of the package')
```{r}
#ggplot2 package 
install.packages("ggplot2")

# depencency: sub-packages that a package is dependent on 
# For example, ggplot2 has different packages that help ggplot2 function noramlly  (i.e. tibble, withr)
# ggplot2 depends on these sub packages (= dependency)  
# when downloading one package, the program automatically comes with the subpackages 

x <- c("a","b","c","a")

#패키지가 가지고 있는 함수 또는 데이터를 사용할 때, 패키지 이름:: 함수/데이터 형식으로 사용하면됨. 
ggplot2::qplot(x)

# SQL: dbms_output. put_line (); = packagename.functionname();
# packages does not need to be downloaded otra vez, solo cuando se actualize 

qplot(x)
# ERROR: Error in qplot(x) : could not find function "qplot"
# because qplot esta en dentro del un package "ggplot2"
# 패키지 이름을 명시하지 않으면 함수를 찾지 못하기 때문에 에러 발생 

# library(패키지이름): 패키지 이름을 검색 경로에 추가해서 
# 패키지가 가기고 있는 함수 또는 데이터들을 패키지 이름을 명시하지 않아도 사용할 수 있게끔 해주는 함수 
library(ggplot2)
qplot(x)
# 에러가 나지 않는다 

# install.packages("따옴표***") & library에선 따옴표 없다 
```

# search(), detach()
```{r}
# search() : 검색 경로(메모리)에 로드된 패키지, 환경정보 등 확인 
search() 

#detach() : 검색 경로(메모리)에 로드된 패키지를 검색 경로에서 삭제 
detach("package:ggplot2")
# detach    {base}> base is the bigger concept than detach and detach belongs to base

search() #package: ggplt2 had been removed by the detach function 

```


#009232019 
## DATA FRAME 
# lecturenote doit_04 
```{r}
# global env. (전역환경)에 저장된 변수들 리스트 
ls()

# global env. 에 저장된 변수들을 삭제 -rm()/ remove 
rm("average")
ls()  
# global enviornment 에서 average 가 사라짐 

# rm(list = ls())
# remove (list = all the lists from the ls) = environment is empty 
# list = name of a parameter 

# graph/table 형태로 저장하는 변수를 데이터 프레임이라고 하고, 컬럼 = 변수라고 부른다 

```

# 연습 
```{r}
# 영어 점수를 저장하는 벡터 
english <- c(90, 70, 80, 65)
# 수학 점수를 저장하는 벡터 
Math <- c(50, 40, 70, 55)

#영어점수와 수학점수로 이루어진 표(테이블) = 데이터프레임 
#scores <- data.frame(row.english,)

scores <- base::data.frame(english, Math)
scores #데이터 프레임 전체 출력 
# 데이터 프레임: 테이블 모양으로 저장됨 

# $: 특정 컬럼만 볼 수 있음 
# dataframe$col_name 
scores$english 
scores$Math
# the result is shown horizontally 

mean(scores$Math) # scores 데이터 프레임의 math column의 평균만 계산 
mean(scores$english)

```
# . in oracle: to differentiate package name & function name/ and to differentiate record.variable in side the reocord 
# so, in oracle . se significa como 'en dentro del ~' 
# in r we use :: instead of .  
# in r, they use . to 단어와 단어를 구분하려고 씀 (distinguish one word from the other)

#data.frame(..., row.names = NULL, check.rows = FALSE,
#          check.names = TRUE, fix.empty.names = TRUE,
#         stringsAsFactors = default.stringsAsFactors())
#... > column number has not been defined, therefore, R left it ,... showing cualquier numero de columna pueda venir 

# use of '.'
```{r}
scores2 <- data.frame(c(1,1,2,3), 
                      c(10, 20, 30, 40),
                      c(90, 80, 70, 60))
scores2 # 보기 불편함 

#테이블을 만들 땐 변수의 이름을 만들어 주는게 좋다 
# 원래 파라미터의 이름과 겹치지 않게 끔 만들어 준다 

scores3 <- data.frame(class = c(1,1,2,3),
                      eng = c(10, 20, 30, 40), 
                      math = c(90,80,70,60))

scores3
```

# SQL developer 에서 table 의 내용을 csv 로 바꿔주는/저장시켜주는 기능이 있다 
# C drive > data file 에 다운 받은 데이터 파일을 옮겨주었다 

# CSV (Comma Separated Values): 데이터를 , 로 나누어준 단순한 형식의 파일 
# +) :, tab 으로 나누기도 한다 
# 일반적으로는 구분자로 쉼표, 를 사용하지만, 때로는 : 이나 탭(|t)으로 데이터를 구분하는 경우도 있음 
```{r}
exam_csv <- read.csv("data/csv_exam.csv") 

# 폴더이름/ctrl+space 하면 그 밑에 있는 폴더들을 보여준다 
# tool > general 에서 working directory 를 설정되어 있어야한다 

```

```{r}
# error: object 'lab_r_new' not found
# but 
# getwd() # "D:/lab_r_new" 
# list.files() # "data"   "R1.Rmd" 
# setwd("D:/lab_r_new")
# getwd()

# I am still getting the same error 
# have tried getwd() # returned other file 
# have changed wd using setwd() in console 

# I am still getting the same error 
# I have restarted / evironment empty 
# session--->set working directory--->  

# solution: not data/csv_exam.csv BUT with ""  
```

```{r}
getwd() 
# get working directory (= folder)
# 명령어를 실행 시키는 폴더 

setwd("D:/lab_r_new")
# 현재 작업 디렉토리 변경 (폴더 경로)

# +) working directory: 어디서부터 폴더를 찾아 나갈 것 인가
exam_csv <- read.csv()
# 빈 ()에 ctrl + space 하면 working directory 에서 부터 새 폴더를 suggest 해줌 
```

# In global environment: *observations *variables > *개의 행, *개의 컬럼 

# 파일의 위기 찾기 방법 2개 
# 상대 경로 & 절대 경로 

# 상대 경로 (relative path): 파일의 위치를 현재 작업 디렉토리에서 부터 시작하는 표기법 (i.e. "data/csv_exam.csv")
# 절대 경로 (absolute path): 파일의 위치를 최상위 디렉토리(root directory) 전부 표기하는 방법 
# (예) 현재 작업 디렉토리가 C:dev/lab-r인 경우,  
#      data/csv_exam.csv = C:/dev/lab-r/data/csv_exam.csv (상대 경로 = 절대 경로) 

# 상대경로에 따라 완전히 다른 디렉토리가 될 수 있고, 절대 경로는 그런 것에 상관없이 무조건 찾아감 
#상대 경로에서 . 은 현재  디렉토리를 의미하고, .. 은 상위 디렉토리를 의미 
# data/test.csv 
# ./data/test.csv > . = lab.r (굳이 안써줘도 된다) 
# .. 은 > 하위 디렉토리는 파고 들어가면 되지만, 위로 올라가는 건? .. 을 사용 
# ../r1.r = C:/dev/r01.r 
#절대 경로에서  

# data.frame 연습 
```{r}
sales <- data.frame(fruit = c('apple', 'strawberries', 'watermelon'), 
                    price = c(1800, 1500, 3000),
                    volume = c(24, 38, 13))
mean(sales$price)
mean(sales$volume)
```

# getwd()
```{r}
emp <- read.csv("c:/dev/lab_oracle/scott.sql", stringsAsFactors = F)
emp
```

# write.csv
```{r}
write.csv(emp, file = "c:/dev/lab_oracle/scott.sql")
emp$EMPNO 
emp$sal 
mean(emp$sal)
max(sal) 
max(emp$sal)
save(emp, file = "emp.rda")
rm(emp)
emp
load("emp.rda")
emp
emp <- read_excel("excel_emp.xlsx")

```

# csv 파일 불러와 df_csv_exam 에 할당하기
#df_csv_exam <- read.csv("csv_exam.csv")

```{r setup, include=FALSE}
knitr::opts_chunk$set(echo = TRUE)
```

