---
title: "R2"
output: html_document
---
#IDE: 통합 개발 환경 (Integrated Development Environment) > EX. R stuido 
# R: 통계처리에 특화된 프로그램 = 많은 데이터를 다루는데 편리하다 

# check out and set the working directory 
```{r}
#현재 작업 디렉토리(폴더) 확인 
getwd() # "C:/Users/mn040/OneDrive/문서"
#현재 작업 디렉토리 변경 
setwd("D:/lab_r_new")

# note: after setwd(), I prefer to check getwd() once again at console to make sure 
```



#.csv$excel 파일 살펴보기 
```{r}
# csv_exam.csv 살펴보기 
exam_csv <- read.csv("data/csv_exam.csv")

# 데이터 프레임 내용 확인 
exam_csv

# 작업/통계처리가 가능한 데이터프레임으로 만들기 
```


# 컬럼별 합계/평균 계산 
```{r}
# 수학/영어 점수들의 합계 
sum(exam_csv$math)
sum(exam_csv$english)

# 수학/영어 점수들의 평균 
mean(exam_csv$math)
mean(exam_csv$english)

# 각 학생들의 수학/영어/과학 점수 합계 
total <- exam_csv$math + exam_csv$english + exam_csv$science
total 

v1 <- c(10, 20, 30)
v2 <- c(1,2,3)
v1 + v2

```


#read.csv 의 옵션들 
```{r}
# read.csv(file, header = TRUE, sep = ",", quote = "\"",
#         dec = ".", fill = TRUE, comment.char = "", ...)

#헤더가 없는 csv파일에서 데이터 프레임 생성 

exam_csv2 <- read.csv("data/exam_nohead.txt", 
                      header =FALSE, 
                      fileEncoding = "UTF-8-BOM")

exam_csv2 

```

# Error head occured but I don't remember it 
#첫째줄 이름이 변수이름이 되어버렸다 
# 원래는 그냥 헤더 없이 해도 되기는 된다 observation 이 1개 없어짐 (헤더 대체)
# 그런데, 내 코드는 헤더 안주면 안됨 그리고 첫번째 줄에 癤<bf> 이런 글자가 생성된다^^!! 하하 
# fileEncoding = "UTF-8-BOM" 을 추가해줬더니 癤<bf>이 사라졌다...! 
#BOM: Byte Order Mark 

```{r}
# csv_exam2는 separator이 ':'인 파일이다 
exam_csv3 <- read.csv("data/csv_exam2.csv", 
                      header = TRUE,
                      sep = ":", 
                      fileEncoding = "UTF-8-BOM")
exam_csv3
```

# MS excel file (xls, xlsx)을 읽어서 데이터 프레임 생성 
```{r}
# readxl 패키지 설치 
install.packages("readxl")
# 패키지 코드는 설치 후 주석화 해준다 

# install.packages error 
# Error in install.packages : ERROR: failed to lock directory ‘C:\dev\R-3.6.1\library’ for modifying Try removing ‘C:\dev\R-3.6.1\library/00LOCK’

# solution 1:
# install.packages("Rcpp", dependencies = TRUE, INSTALL_opts = '--no-lock')

# solution 2: 
# Try removing ‘C:\dev\R-3.6.1\library/00LOCK’ -> 해당 파일을 지워줌 



library(readxl)
library(utils)

# readxl::read_exel()


```

```{r}
search()

exam_xlsx <- read_excel("data/excel_exam.xlsx")

exam_xlsx

#Math Scores 
exam_xlsx$math

#엑셀 파일에서 첫번째 행이 컬럼(변수) 이름이 아닌 경우 
# 해더 정보가 없는 경우 
exam_xlsx_nohead <- read_excel("data/excel_exam_novar.xlsx", 
                               col_names = FALSE)
exam_xlsx_nohead

#엑셀 파일에 컬럼 이름이 없는 경우 
#직접 컬럼 이름을 만들어 줄 수도 있다 
exam_xlsx_nohead <- read_excel("data/excel_exam_novar.xlsx", 
                               col_names = c("id","cl","m","e","s"))
exam_xlsx_nohead


#엑셀 파일에서 특정 sheet 에 있는 데이터를 읽는 경우 #특정 sheet 에 있는 경우 
exam_xlsx_sheet <- read_excel("data/excel_exam_sheet.xlsx",
                              sheet = 3)
exam_xlsx_sheet

#FALSE 와 F & TRUE 와 T are used interchangeably in R 
```


#rm(), read.csv, View(), head()
```{r}
# Global Env (메모리)에 있는 변수들 삭제 
rm(list = ls())

exam <- read.csv("data/csv_exam.csv")

```



#csv 파일을 읽어서 데이터 프레임 생성 
exam <- read.csv("data/csv_exam.csv")

#data frame에 모든 데이터들을 출력 
exam
#Viewer창에 데이터들을 출력 
View(exam)
#앞에만 대문자!!!!!!!!!! 

#큰 데이터일 경우, 적어도 앞에 몇개를 출력해봐야 데이터 프레임의 structure 파악 가능 
#앞쪽 혹은 뒷쪽에 있는 데이터 몇개만 출력하는 방법이 있다 

#데이터 프레임의 처음 몇개의(일부) 데이터만 출력
head(exam)
#20개 중 6개만 출력되고, id 가 1:6 까지 출력 = 첫 6개 출력 
head(exam,n=3)
#n 의 기본값 = 6 이라서, 처음엔 6개가 출력되었고, 나중에 n을 설정해 주었을 때 n만큼 나왔다 

#데이터 프레임에서 마지막에 나오는 일부 데이터만 출력 
tail(exam)
# 15:20 마지막 6개가 출력 

#dim: data frame 의 차원(dimension): 행과 열의 갯수/ 관측치와 변수의 갯수 (number of observations and variables)
dim(exam)
exam

#백터 리턴 (vector return) (20,5)
dimension <- dim(exam)
dimension
dimension[1] #number of rows in a data frame  
dimension[2] #number of columns in a data frame 
# are equl to 
dim(exam)[1]
dim(exam)[2]

# Structure of data frame 
str(exam)

#'data.frame':	20 obs. of  5 variables:
#  $ id     : int  1 2 3 4 5 6 7 8 9 10 ...
# $ class  : int  1 1 1 1 2 2 2 2 3 3 ...
# $ math   : int  50 60 45 30 25 50 80 90 20 50 ...
# $ english: int  98 97 86 98 80 89 90 78 98 98 ...
# $ science: int  50 60 78 58 65 98 45 25 15 45 ...

#Dataframe$변수or column 이름!
#shows the structure of the data frame 
# $name of the variable/column : data type  shows first few datas (head)
#str is good when you need to know the structure of a data frame en una mirada 

exam$math

#요약 통계(기술 통계량/ descriptive statistics) 출력 
summary(exam)

# mean = average,  median = 중앙값 (the "middle" value in the list of numbers) 
# qu = quartile, 1st qu > 1st quartile (1사분위 값/25%), 3rd qu > 3rd quartile (3사분위 값/75%)
# The difference btween min & max is large for math and science, 
# however, the difference is (relatively) small for English 

#medin 값에 왜 86.5, 62,5 > 0.5로 끝날까?  
# there 20 studnets, so there is no student who is in the exact middle of the list.
# what they do is they get the two students in the middle (#10 & 11) and get the average of their scores 

#ggplot2 package has a data frame called mpg 
#as.data.frame(variable): 변수가 데이터 프레임이면, 데이터 프레임반환 
# 변수가 데이터 프레임이 아니고 데이터 프레임으로 변환가능하면 데이터 프레임을 생성해서 리턴해준다 
mpg <- as.data.frame(dimension)
#dimension 은 변수가 아니다 (it's under values category), 하지만 as.data.frame 에 넣어주면서 데이터 프레임으로 바꿔준다 

mpg

mpg <- as.data.frame(ggplot2::mpg)
#mpg를 타이핑 할 때 > 앞에 테이블 아이콘이 뜨는데 se significa que es un data frame 
#mpg data frame 의 차원(행/열 갯수)

mpg

dim(mpg)

#structure of the data frame 'mpg' 
mpg
str(mpg)

#int = 정수(decimal digits not included), num = 실수 (decimal numbers included)

# mpg 데이터 프레임에서 데이터 일부분만 출력 
head(mpg)
tail(mpg)

#mpg > mile per gallon 

#기술통계량 
summary(mpg)
#숫자들에게만 의미가 있고, 문자열에는 의미가 없다 

#예쁘게 만들어져있는 테이블도 있지만, 그렇지 않은 테이블들도 있다 
# 데이터에대한 설명서를 또 다운받아서 본다 > 그리고 변수 이름들을 알아보기 쉽게 변경, 삭제 혹은 추가가 가능 
# 이런건들을 데이터 조작이라고 부른다 > 값 자체를 바꾸는게 아니라, 좀 더 다루기 쉽게 바꾸는 것 (나쁜 조작 ㄴㄴ)

#데이터 가공(조작)을 위한 패키지 설치 
install.packages("dplyr")

#설치한 패키지를 검색 경로(메모리)에 로드 
library(dplyr)

# detach: 패키지 검색 경로에서 빼버리는 것 
# 다음의 패키지를 부착(-> attach)합니다: ‘dplyr’

#검색 경로에 로딩된 패키지 확인 
search()

# 가장 최근에 추가된 패키지 - 가장 최초에 추가된 패키지 순으로 정리되어 있음 
# packages:stats 도 예제 데이터, 함수들을 갖고 있음 (각각의 패키지는 갖고 있다)

# The following objects are masked from ‘package:stats’:
# filter, lag

# stat package has two functions named filter and lag, but the dplyr package also has it. 
# So the filter and lag functions had been masked 
# the latest downloaded ones 덮어써버리다 the earlier ones 
# now, we can no longer use th filter and lag functions from the stat package) 
# > 앞에 명시해주면 댐 

#변수 이름 바꾸기: rename 함수 
df <- data.frame(v1 = c(1,2,3),
                 v2 = c(11,22,33))

df

#변수의 이름들을 의미가 있는 이름을 바꿔서 
#나중에 데이터 분석을 할 때 편리하게 함. 


# rename(데이터프레임 이름, 바꿀 변수 이름을 파라미터로  = 원래 변수 이름)
rename(df,id=v1,score=v2)

df
# 그래도 df 그래도 남아있다 

#deplyr::rename() 함수는  변수 이름들을 바꾼 새로운 데이터 프레임을 생성해서 반환 (리턴)
# 원본 데이터 프레임을 변경하는 것 아님! 
rename(df, id=v1, score=v2)

df #rename() 호출 후에도 df는 원본 그대로 유지됨
#deplyr 의 모든 함수들이 그러함 > 원본 데이터를 바꾸지 않음, 그대로 유지 > 변경한 복사본, 새로운 데이터 프레임을 반환해서 리턴함 
# 원본 데이터는 그대로 유지 
# 원본 데이터 프레임을 변경하고 싶을 때에는 

df <- rename(df, id = v1, score = v2)
#호출한 결과를 변수에 저장 (바꿔서 넣어버리는 것과 동일) 
# 이래야 원본 데이터는 지워지고, 바뀌어서 저장 

df

#deplyr 를 만든 사람의 의도: 데이터/ 빅데이터의 경우 한번 다운 받기 굉장히 힘들다 > 잘못 바꿨다가, 복원 불가 
# 그래서 원본은 그래도 유지되고 복사본만 바뀌도록 설정되어 있음 

#새로운 변수(컬럼) 추가 
# 데이터프레임$추가할변수 <- 백터(값) 
df_score <- data.frame(id = c(1,2,3),
                       math = c(90,80,100),
                       kor = c(70,80,90))
df_score 

#총점 변수(컬럼)을 추가
df_score$total <- df_score$math + df_score$kor

df_score

#df 변화 

#mpg data frame 에서 
# 시내 주행 연비(cty)와 고속도로 주행 연비(hwy)의 평균을 계산해서 mpg에다 avg_mpg 변수를 추가해보세요 

# my_guess
str(mpg)

avg(mpg$cty + mpg$hwy)

mpg$avg_mpg <- avg(mpg$cty + mpg$hwy)


#teacher's solution 

mpg$avg_mpg <- (mpg$cty + mpg$hwy)/2
head(mpg)
tail(mpg)

#새로 작성된 평균 연비 변수(컬럼)의 기술 통계량 
summary(mpg$avg_mpg)

#등급을 주자 (연비: cty & hwy를 사용해서)
# 조건 함수 (ifelse)이용
#위에서 계산된 평균 연비(avg_mpg)의 값이 
# 30 이상이면 1 등급, 20 이상 30 미만이면 2등급,20 미만이면 3등급

mpg$grade <- ifelse(mpg$avg_mpg >= 30, 1,2)
##                  평균 연비가 30 이상이면, 1등급, 아니면 2등급, 

mpg$grade <- ifelse(mpg$avg_mpg >= 30, 1,
                    ifelse(mpg$avg_mpg >= 20, 2,3))
head(mpg)
tail(mpg)

#1,2,3 등급 차량들의 갯수 
hist(mpg$grade)

# hist = histogram 
# 그래프 등을 만들기 위해 데이터 가공 (만들고, 쪼개고 등) 


#ifelse(conditional sentence, 
#        the value to be returned when the condition is TRUE, 
#        the value to be returned when the condition is FALSE) 

#ifesle(조건식,
#        조건식이 참일 때 반환할 값,
#       조건식이 거짓일 때 반환할 값)

x <- 5 
result <- ifelse(x > 0, "positive","negative")
result

# 0 보다 크지 않은 경우 (0 포함) , 그럴때에  ifelse 를 준다 
result2 <- ifelse(x>0,"positive", 
                  ifelse(x == 0, "zero", "negative"))
result2

#ifelse() 함수는 스칼라와 백터 모두 적용 가능 
df <- data.frame(id = c(1,2,3,4,5),
                 score = c(100,95,88,73,61))
df

df$grade1 <- ifelse(df$score >= 80, "Pass", "Fail")
df

#R은 대부분 반복의 기능을 갖고 있다 
#다른 언어에는 이런 기능을 만드려면 for 문을 사용해서 만들어야한다 

df$grade2 <- ifelse(df$score >= 90, "A",
                    ifelse(df$score >= 80, "B", 
                          ifelse(df$score >= 70, "C",
                                 ifelse(df$score >= 60, "D","F"))))
df

#도수 분포표 / frequency table(도수분포표)
table(mpg$grade)
hist(mpg$grade)

table(df$grade2)
table(df$grade1)
qplot(df$grade2)
#not working/ qplot belongs to ggplot2 

library(ggplot2)
library(dplyr)
search()



midwest <- as.data.frame(ggplot2::midwest)
midwest

str(midwest)



# Question2: poptotal 을 total 로, popasian을 asian 으로 변수명을 수정하세요 

midwest <- rename(midwest,total=poptotal,asian=popasian)
midwest

#Question3: total, asian 변수를 이용해 '전체 인구 대비 아시아 인구 백분율' 파생변수를 만들고, 
#           히스토그램을 만들어 도시들이 어떻게 분포하는지 살펴보세요 

#백분율: 비율에 100을 곱한 값 (asian/total)*0.01/ 전체의 1/100을 단위로 하여 나타낸 비율. 백분비. 퍼센티지.



midwest$percentage <- (midwest$asian/midwest$total)*100


midwest

hist(midwest$percentage)

m_percentage <-midwest$percentage


#Question4. 아시아 인구 백분율 전체 평균을 구하고, 평균을 초과하면 "large", 
#           그 외에는 "small"을 부여하는 파생변수를 만들어 보세요 


mean_percentage <- mean(m_percentage)
mean_percentage

midwest$category <- ifelse(m_percentage > mean_percentage,"large" ,"small")


midwest


#Question5. "large" 와 "small"에 해당하는 지역이 얼마나 되는지, 빈도표와 빈도 막대 그래프를 만들어 확인해 보세요 
table(midwest$category)
qplot(midwest$category)












